最高法院刑事判決　　　　　　九十六年度台上字第七五九三號
上　訴　人　甲○○（原名陳基田）
選任辯護人　鐘律師
上列上訴人因違反槍砲彈藥刀械管制條例案件，不服台灣高等法
院中華民國九十四年十一月三十日第二審判決（九十四年度上訴
字第二五０九號，起訴案號：台灣桃園地方法院檢察署九十三年
度偵字第一七六九二號），提起上訴，本院判決如下：
    主  文
上訴駁回。
    理  由
按刑事訴訟法第三百七十七條規定，上訴於第三審法院，非以判
決違背法令為理由，不得為之。是提起第三審上訴，應以原判決
違背法令為理由，係屬法定要件，如果上訴理由書狀未依據卷內
訴訟資料，具體指摘原判決不適用何種法則或如何適用不當，或
所指摘原判決違法情事，顯與法律規定得為第三審上訴理由之違
法情形，不相適合時，均應認其上訴為違背法律上之程式，予以
駁回。本件原審經審理結果，認為上訴人甲○○（原名陳基田）
未經許可，運輸可發射子彈具有殺傷力之改造手槍、土造子彈犯
行明確，因而撤銷第一審科刑之判決，改判仍依想像競合犯從一
重論處上訴人未經許可，運輸可發射子彈具有殺傷力之改造手槍
罪刑（處有期徒刑五年，併科罰金新台幣拾萬元），已詳敘其調
查、取捨證據之結果及憑以認定犯罪事實之心證理由。並就上訴
人否認之供詞及其所辯各語認非可採，予以論述。經核所為論敘
均與卷內證據資料相符，從形式上觀察，並無認定事實不依證據
或有何採證違背證據法則等違法情形存在。上訴人上訴意旨略以
：(一)、上訴人收受綽號「康雲」者所交付之槍彈抵債之時間為民
國九十二年八月二十日，於同年月二十三日交由便利商店寄送，
同年月二十四日送達宅急便中壢店，嗣綽號「康雲」者隨即寄送
不同槍、彈予上訴人，上訴人於同年九月二十八日透過奇摩網站
電子信箱發送電子郵件販賣槍、彈，前後二者之時間相近，上訴
人係以牽連犯之犯意而為，屬於裁判上一罪，本件非法持有槍、
彈之犯行應為販賣罪之前已確定判決效力所及，原判決未注意及
之，自有適用法則不當之違誤。(二)、上訴人收受綽號「康雲」者
所交付之槍、彈後，無故持有之，嗣以鐵盒及紙箱包裝透過宅急
便運至中壢，係原持有行為之延伸，並非另有運輸槍、彈之行為
，原判決論以運輸槍、彈罪，有判決適用法則不當之違法，且上
訴人及證人蔡元謙二人供述一致，足證確有綽號「康雲」之人，
上訴人並不同意以槍抵債，對此有利之證據，原判決均不予採納
，亦有判決不備理由之違誤。(三)、上訴人素行良好，並非惡行重
大之人，此次犯行，因受綽號「康雲」之人以槍抵債行為所連累
，犯後供承一切事實，加以家中尚有年邁雙親及幼兒，上訴人所
犯情輕法重，請依刑法第五十九條酌減其刑或予以宣告緩刑，以
啟自新云云。惟查：(一)、上訴人自警詢、偵查、第一審至原審審
理時均矢口否認有何非法持有槍、彈及運輸槍、彈之犯行，且遍
閱全卷，上訴人自警詢至原審始終未主張本件查獲非法持有並運
輸槍、彈之犯行，與九十二年九月二十八日之非法持有槍、彈進
而販賣未遂，經原審法院另案（九十三年度上訴字第三四六七號
）判決之犯行間有牽連犯裁判上一罪之關係而聲請調查證據，本
院為法律審，上訴人至提起第三審上訴方為此項爭執，自非依據
卷內資料而為指摘之合法上訴第三審理由。(二)、原判決認上訴人
將槍、彈以鐵盒及紙箱包裝後由台中縣大里市，委託宅急便託運
至桃園縣中壢市，其人並未押貨持送，應已脫離其持有，且大里
市與中壢市已分屬不同區域，上訴人更非短途持送，已產生運輸
之作用，上訴人知悉寄送槍、彈仍執意為之，且客觀上亦符合運
輸要件，其有運輸槍、彈犯行，委無疑義，所持之法律見解，經
核並無不合，上訴意旨置原判決已經明白論斷之事項於不顧，任
憑己意，就屬原審採證認事職權之適法行使，指摘違背證據法則
、判決理由欠備，不能認為適法之上訴理由。是本件上訴意旨，
純係就屬原審採證認事職權之適法行使及原判決已說明事項，徒
憑己見，任意指摘為違法，且仍為單純事實之爭執，要難謂為適
法之第三審上訴理由，其上訴為違背法律上之程式，應予駁回。
又本件既應為程序上之上訴駁回判決，上訴人請求本院依刑法第
五十九條酌減其刑或諭知緩刑，無從斟酌，併此敘明。
據上論結，應依刑事訴訟法第三百九十五條前段，判決如主文。
中　　華　　民　　國　九十六　年　 十二 　月　二十七　日
                      最高法院刑事第七庭
                          審判長法官  張　淳　淙
                                法官  劉　介　民
                                法官  張　春　福
                                法官  蔡　彩　貞
                                法官  林　俊　益
      本件正本證明與原本無異
                                      書  記  官
中　　華　　民　　國　九十七　年　 一　　 月　　三　　日
                                                      Ｋ
